【裁判字號】    95,交上易,60
【裁判日期】    950621
【裁判案由】    過失致死等
【裁判全文】
臺灣高等法院刑事判決                95年度交上易字第60號
上  訴  人
即  被  告  乙○○
上列上訴人因過失致死等案件，不服臺灣基隆地方法院94年度交
易字第48號，中華民國94年12月30日第一審判決（起訴案號：臺
灣基隆地方法院檢察署94年度偵字第1037號），提起上訴，本院
判決如下：
    主  文
上訴駁回。
    事  實
一、乙○○（原名李源水）前因違反麻醉藥品管理條例案件、槍
    砲彈藥刀械管制條例等案件，經本院判處有期徒刑5年2月、
    4 月、10月，定應執行刑為有期徒刑6年2月；又因偽造有價
    證券案件，經臺灣宜蘭地方法院判處有期徒刑4年確定，上
    開案件接續執行，於民國92年10月29日假釋出監。詎其於假
    釋中之94年2月25日下午4時許，駕駛G5─4203號自用小客車
    ，搭載趙美英，沿台二線省道，由宜蘭往基隆方向行駛，行
    經台二線79.8公里處（臺北縣瑞芳鎮路段○○○道，該路段
    係雙向二車道，劃有雙黃線之分向限制線，本應注意依速限
    行駛，且行經彎道應減速慢行，作隨時停車之準備，並不得
    駛入來車之車道內，當時雖為雨天，然有日間自然光線，路
    面無缺陷且無障礙物，視距良好，並無不能注意之情形，竟
    疏未注意，超速行駛，致車輛於轉彎時失控，跨越分向限制
    線，駛入對向車道內，適有甲○○駕駛IV─7895號自用小客
    車，搭載丙○○，由基隆往宜蘭方向行駛至上開路段，乙○○所駕自用小客車右側車身撞擊甲○○所駕之自用小客車左
    前車頭，致趙美英頭部及腹部撞擊車身，經送往臺灣礦工醫
    院急救後，因顱內出血，於94年2月25日下午4時50分死亡，
    並致甲○○受有右膝（3X5公分）撕裂傷、右足部挫傷腫瘀
    青、前胸痛及下巴擦傷併瘀青之傷害，及丙○○受有前胸挫
    傷、右髖處瘀青、左手腕瘀青之傷害。乙○○於肇事後，於
    有偵查權限之公務員或機關發覺其犯罪嫌疑前，停留在現場
    向到場處理之警員坦承為肇事人，自首並接受裁判。
二、案經趙美英之姐趙美智、甲○○及丙○○訴由臺北縣政府警
    察局瑞芳分局移送臺灣基隆地方法院檢察署檢察官偵查後起
    訴。
    理  由
一、被告乙○○經合法傳喚無正當理由未於本院審判期日到庭，
    惟查：上揭事實，迭據被告於警詢、檢察官偵查中、原審審
    理中及本院行準備程序時坦承不諱，核與告訴人即被害人甲○○、丙○○於警詢、檢察官偵查中之指述大致相符，並有
    道路交通事故現場圖、道路交通事故調查報告表(一)、(二)現場
    照片13張、汽車毀損照片20張附卷可參。而被害人趙美英因
    本件車禍受有事實欄所示之傷害，經送往臺灣礦工醫院急救
    後，因顱內出血不治死亡，業經臺灣基隆地方法院檢察署檢
    察官督同檢驗員相驗屬實，製有相驗筆錄、相驗照片18張、
    相驗屍體證明書在卷可憑；告訴人甲○○、丙○○分別受有
    如事實欄所示之傷害，則有臺灣礦工醫院甲種診斷證明書 2
    紙在卷可憑，被告上開自白核與事實相符，堪可採信。按駕
    駛人駕駛汽車，應遵守道路交通標誌、標線、號誌之指示；
    又汽車行經彎道，應減速慢行，作隨時停車之準備，且在劃
    有分向限制線之路段，不得駛入來車之車道內，道路交通安
    全規則第90條前段、第93條第1項第3款及第97條第 2款分別
    定有明文。觀諸卷附道路交通事故現場圖、道路交通事故調
    查報告表及現場照片等，本案事故發生地點係一彎道，且設
    有分向限制線，限速60公里，當時雖為雨天，然係日間有自
    然光線，路面無缺陷且無障礙，視距良好，並無使被告不能
    注意減速慢行之情形，詎被告竟疏未注意及此，以超越行車
    速限之每小時65至70公里之速度，駕車行經上揭彎道，因超
    速失控，致跨越分向限制線，衝入對向車道，而撞擊對向車
    道由告訴人甲○○所駕駛之自用小客車，被告對本件車禍之
    發生有過失至為明確，台灣省台北縣區車輛行車事故鑑定委
    員會、臺灣省車輛行車事故覆議鑑定委員會均同此鑑定，有
    台灣省台北縣區車輛行車事故鑑定委員會94年 5月25日北縣
    鑑字第0945180407號函附之北縣鑑字第940407號鑑定意見書
    、臺灣省車輛行車事故覆議鑑定委員會94年 8月11日府覆議
    字第0940100512號函各 1份在卷可憑，被告之過失與被害人
    趙美英之死亡結果及告訴人甲○○、丙○○之傷害結果間均
    具有相當因果關係。綜上所陳，本案事證明確，被告過失致
    人於死及過失傷害罪之犯行均堪認定，應依法論科。
二、核被告乙○○所為，係犯刑法第276 條第1 項之過失致人於
    死罪及第284 條第1 項前段之過失傷害罪。被告以一個駕車
    過失行為，使被害人趙美英死亡、告訴人甲○○及丙○○受
    傷，同時觸犯上開二罪名，係想像競合犯，應依刑法第55條
    之規定，從一重之刑法第276 條第1 項過失致人於死罪處斷
    。被告於肇事後，於有偵查權限之公務員或機關發覺其犯罪
    前，在事故現場向到場處理之警員宋澋明自承犯行，進而接
    受偵查、審判，此有臺北縣政府警察局瑞芳分局道路交通事
    故肇事人自首情形紀錄表 1紙在卷可按，爰依刑法第62條前
    段之規定減輕其刑。
三、原審以被告乙○○犯罪事證明確，援引刑法第276條第1項、
    第284條第1項前段、第55條、第62條，審酌被告過失程度，
    被害人趙美英因車禍死亡之結果、告訴人甲○○、丙○○所
    受之傷勢及被告犯後雖坦承罪行，然尚未與被害人趙美英之
    家屬、告訴人甲○○及丙○○達成和解等一切情狀，量處有
    期徒刑八月，經核其認用事用法並無不合，量刑亦稱妥適，
    應予維持。
四、被告以與告訴人將要達成和解為由，提起上訴，惟查：告訴
    人甲○○、丙○○二人於審判期日前一日具狀表示「被告並
    未依約履行和解筆錄內容應給付之金額，請法官依法主持公
    道，裁處被告乙○○所應履行之法律責任」，有陳報狀一紙
    在卷可稽，足徵被告並無和解之誠意至明，是以其上訴為無
    理由，應予駁回。
五、被告乙○○經合法傳喚無正當未到庭，爰不待其陳述逕行判
    決。
據上論斷，應依刑事訴訟法第368條、第371條判決如主文。
本案經檢察官黃東焄庭執行職務。
中    華    民    國    95    年    6     月    21    日
                  刑事第一庭    審判長法  官  蔡  長  溪
                                      法  官  陳  祐  治
                                      法  官  林  俊  益
以上正本證明與原本無異。
如不服本判決，應於收受送達後十日內向本院提出上訴書狀，其
未敘述上訴之理由者並得於提起上訴後十日內向本院補提理由書
。
                                      書記官  廖  月  女
中    華    民    國    95    年    6     月    22    日
附錄：本案論罪科刑法條全文
中華民國刑法第276條第1項
(過失致死罪)
因過失致人於死者，處 2 年以下有期徒刑、拘役或 2 千元以下
罰金。
從事業務之人，因業務上之過失犯前項之罪者，處 5 年以下有期
徒刑或拘
役，得併科 3 千元以下罰金。
中華民國刑法第284條第1項前段
(過失傷害罪)
因過失傷害人者，處 6 月以下有期徒刑、拘役或 500 元以下罰
金，致重傷
者，處 1 年以下有期徒刑、拘役或 500 元以下罰金。
從事業務之人，因業務上之過失傷害人者，處 1 年以下有期徒刑
、拘役或
 1 千元以下罰金，致重傷者，處 3 年以下有期徒刑、拘役或
2 千元以下罰
金。


司法院資訊處製作；財團法人民間司法改革基金會備份。
